【裁判字號】    95,訴,234
【裁判日期】    950314
【裁判案由】    妨害自由等
【裁判全文】
臺灣桃園地方法院刑事判決               95年度訴字第234號
公  訴  人  臺灣桃園地方法院檢察署檢察官
被      告  甲○○
                      樓
                    （另案臺灣桃園監獄執行中）
指定辯護人  本院公設辯護人  杜逸新
上列被告因妨害自由等案件，於中華民國95年3 月14日16時許，
在本院第8 法庭宣示判決，出席職員如下：
法官起立朗讀判決主文、犯罪事實要旨、處罰條文、附記事項，
及告以上訴限制、期間並提出上訴狀之法院，且諭知記載其內容
：
上列被告因妨害自由案件，經檢察官提起公訴（94年度偵字第12
279 號），被告於準備程序進行中為有罪之陳述，經本院合議庭
裁定由受命法官獨任進行簡式審判程序後，檢察官聲請改依協商
程序而為判決，本院判決如下：
    主  文
甲○○共同傷害人之身體，累犯，處有期徒刑參月。又共同私行
拘禁，累犯，處有期徒刑壹年陸月。應執行有期徒刑壹年捌月。
    事實及理由
一、甲○○前於民國於88年間因竊盜案件，經本院以89年度易緝
    字第162 號判決判處有期徒刑7 月，經提起上訴，經臺灣高
    等法院以90年度上易字第745 號判決駁回上訴確定；於88年
    間因偽造文書案件，經臺灣新竹地方法院以89年度易字第61
    1 號判決判處有期徒刑4 月確定；上開二罪經定應執行有期
    徒刑10月確定；90年間因偽造文書等案件，經本院以90年度
    訴字第663 號判決判處有期徒刑6 月確定；90年間因偽造文
    書案件，經本院以90年度易字第487 號判決判處有期徒刑4
    月確定；上開二罪經定應執行有期徒刑9 月確定；90年間因
    妨害自由案件，經本院以90年度訴字第2095號判決判處有期
    徒刑7 月確定；上開5 罪接續執行，於91年4 月3 日入監執
    行，而於93年4 月6 日縮刑期滿執行完畢，猶不知悛悔。竟
    因其父親之機車遭砸損，懷疑係乙○○所為，遂於93年6 月
    5 日晚間某時，先以電話約使乙○○前來位在桃園縣桃園市
    ○○路71巷1 弄19之3 號4 樓之甲○○住處，待乙○○抵達
    上址後，甲○○即以前開事由質問，因乙○○始終不承認有
    為前開行為，迨於同日晚間10時許，甲○○即與在場之真實
    姓名年籍不詳綽號「阿賜」成年男子（下稱綽號「阿賜」者
    ），共同基於普通傷害概括犯意聯絡，共同徒手毆打乙○○
    頭部、頸部，致其受有頭部外傷、頭部、頸部瘀傷之傷害。
    嗣因乙○○仍不願承認有何毀損機車行為，乙○○與綽號「
    阿賜」者另行基於妨害自由犯意聯絡，聯手以甲○○所有膠
    帶2 條綑綁乙○○之手、腳，將乙○○留置在屋內看管，剝
    奪乙○○之行動自由，期間並要乙○○承認砸損其父親之機
    車，乙○○仍否認之，直至翌日（93年6 月6 日）凌晨2 時
    許先行離去。甲○○再打電話給乙○○國中同學黃國慶（同
    時亦為甲○○高中同學）對之表示乙○○在其住處，問其是
    否想見乙○○，黃國慶接完電話後旋帶著水果，趕至甲○○
    上址住處，見乙○○臉上瘀青，並哭著向黃國慶求救，黃國
    慶即向甲○○表示是否可看其面子，讓其帶走乙○○，甲○
    ○未同意，黃國慶遂離開。甲○○唯恐乙○○久留其家中，
    易讓鄰人發覺，準備將乙○○帶往汽車旅館，於同日天色將
    亮之際（約93年6 月6 日凌晨5 時許），解開乙○○手腳膠
    帶時，與甲○○發生扭打後，乙○○趁隙逃離現場報警，經
    警循線查悉上情。案經乙○○訴由桃園縣政府警察局桃園分
    局報告臺灣桃園地方法院檢察署檢察官偵查起訴。
二、證據：
   （一）被告甲○○於本院審理時之自白。
   （二）被害人乙○○於警詢及檢察官訊問時之供證。
   （三）證人即案發當晚曾至現場之黃國慶於檢察官訊問時證
         述。
   （四）證人即受理本案之警員黃如淵證詞於檢察官訊問時證
         述。
   （五）被害人乙○○受傷害之診斷證明書。
三、本件經檢察官與被告乙○○、指定辯護人本院公設辯護人與
    檢察官達成協商之合意，且被告已認罪，其合意內容為：被
    告就其所犯刑法第277 條第1 項之傷害罪，願受科刑範圍為
    有期徒刑3 月之宣、刑法第302 條第1 項之妨害自由罪，願
    受科刑範圍為有期徒刑1 年6 月之宣告，定應執行刑1 年8
    月。經查，上開協商合意並無刑事訴訟法第455 條之4 第1
    項所列情形之一，且檢察官聲請改依協商程序而為判決，本
    院爰不經言詞辯論，於協商合意範圍內為協商判決。至被告
    所有供犯罪時所用膠帶2 條，並未扣案，業已丟棄滅失，爰
    不予宣告沒收，附此敘明。
四、附記：按刑法第302 條第1 項之妨害自由罪，係妨害他人自
    由之概括的規定，故行為人具有一定目的，以非法方法剝奪
    人之行動自由者，除法律別有處罰較重之規定（例如略誘及
    擄人勒贖等罪），應適用各該規定處斷外，如以使人行無義
    務之事，或妨害人行使權利為目的，而其強暴脅迫復已達於
    剝奪人行動自由之程度，即祇成立本罪，不應再依同法第30
    4 條論處，誠以此項使人行無義務之事，或妨害人行使權利
    之低度行為，應為非法剝奪人之行動自由之高度行為所吸收
    ，不能以其目的係在使人行無義務之事，或妨害人行使權利
    ，另論以刑法第304 條之罪責。本件被告以對張乙○○綑綁
    方式，復將乙○○拘禁於住處房間而達於剝奪其行動自由之
    程度，其等之目的在於不讓乙○○離去，私行拘禁後要求其
    坦承毀損被告父親之機車，其行為方式已達妨害自由之程度
    ，附此敘明。
五、應適用之法條：依刑事訴訟法第455 條之4 第2 項、第455
    條之11第2 項，刑法第277 條第1 項、第302 條第1 項、第
    47條、第51條第5 款，逕以判決處如主文所示之刑。
六、協商判決除有刑事訴訟法第455 條之4 第1 項第1 款於本訊
    問程序終結前，被告撤銷協商合意或檢察官撤回協商聲請者
    ；第2 款被告協商之意思非出於自由意志者；第4 款被告所
    犯之罪非第455 條之2 第1 項所定得以聲請協商判決者；第
    6 款被告有其他較重之裁判上一罪之犯罪事實者；第7 款法
    院認應諭知免刑或免訴、不受理者情形之一，及違反同條第
    2 項「法院應於協商合意範圍內為判決；法院為協商判決所
    科之刑，以宣告緩刑或2 年以下有期徒刑、拘役或罰金為限
    」之規定者外，不得上訴。
七、本件如得上訴，而如不服本件判決，得自收受判決送達之日
    起10日內，向本院提出上訴書狀（應附繕本），上訴於第二
    審法院。
中    華    民    國    95    年    3    月    14    日
                刑事第五庭  法  官  邱滋杉
以上正本證明與原本無異。
                            書記官  高文靜
中    華    民    國    95    年    3    月    14    日
附錄本案論罪科刑依據之法條：
中華民國刑法第277條
(普通傷害罪)
傷害人之身體或健康者，處三年以下有期徒刑、拘役或一千元以
下罰金。
犯前項之罪因而致人於死者，處無期徒刑或七年以上有期徒刑；
致重傷者，處三年以上十年以下有期徒刑。
中華民國刑法第302條
(剝奪他人行動自由罪)
私行拘禁或以其他非法方法，剝奪人之行動自由者，處五年以下
有期徒刑、拘役或三百元以下罰金。
因而致人於死者，處無期徒刑或七年以上有期徒刑，致重傷者，
處三年以上十年以下有期徒刑。
第一項之未遂犯罰之。


司法院資訊處製作；財團法人民間司法改革基金會備份。
